臺灣板橋地方法院刑事判決　　　　　　　　　　　 九十一年度易字第一五三一號
　　公訴人　臺灣板橋地方法院檢察署檢察官
　　被　告　乙○○
右列被告因家庭暴力之傷害案件，經檢察官提起公訴（九十一年度偵字第六０四八號
），本院判決如左：
    主    文
乙○○傷害人之身體，處拘役參拾日，如易科罰金，以參佰元折算壹日。
    事    實
一、乙○○與甲○○係夫妻，屬家庭暴力防治法第三條第一款之家庭成員關係，二人
    平素感情不睦，甲○○已離家分居年餘。民國九十一年一月十二日（起訴書誤書
    為十三日）晚間九時許，乙○○發現女兒許雅慧不在家中，遂打電話給甲○○詢
    問許雅慧去處，二人電話中言語不合起口角爭執，稍頃甲○○前往臺北縣泰山鄉
    ○○路○段三七二巷九弄五號乙○○住處理論，二人復起口角並進而拉扯，乙○
    ○於憤怒之下竟基於傷害之故意，出手毆打甲○○，致甲○○因此受有頭部外傷
    合併右上額瘀血三×二公分、左前額瘀血二×二公分之傷害。
二、案經甲○○訴由臺北縣政府警察局新莊分局移送臺灣板橋地方法院檢察署檢察官
    偵查起訴。
    理    由
一、訊據被告乙○○對其於前揭時地與告訴人甲○○發生口角爭執之事實固坦承不諱
    ，惟矢口否認有何傷害告訴人之犯行，辯稱：當日女兒許雅慧發燒生病，伊回家
    後找不到女兒，遂打電話問甲○○有無帶許雅慧出去，結果在電話中與甲○○吵
    起來，伊叫甲○○回來講，嗣甲○○至伊住處繼續找伊爭吵，並說要與伊離婚，
    當時伊在攪拌油漆料，甲○○一直靠過來推伊，並先動手打伊，伊一生氣手揮過
    去，不慎擦碰到甲○○眼睛，伊並未毆打甲○○，伊亦有受傷，伊與甲○○分居
    已年餘，家中之事甲○○均置之不理，又想與伊離婚，但伊不肯，所以藉機會告
    伊云云。
二、然查前揭事實，業經告訴人甲○○於偵審中指訴綦詳稱：當天被告回家找不到女
    兒許雅慧，便打電話叫伊回家，雙方意見不合起爭執，被告竟用拳頭打伊頭部三
    下等語（見偵查卷第四頁背面、第十八頁背面、本院九十一年六月二十五日訊問
    筆錄）。證人即告訴人與被告之女許雅慧於偵查中亦證稱：當天伊回家時見到父
    母在吵架，媽媽一直用手推爸爸，並抓爸爸，所以爸爸就用手揮她，父母感情不
    好，媽媽離家未盡到為人妻子及母親之責任，一年僅回來兩三次等語（見偵查卷
    第十九頁背面）。顯見當日被告與告訴人確實有肢體衝突之事實。又告訴人因與
    被告肢體衝突結果致受有頭部外傷合併右上額瘀血三×二公分、左前額瘀血二×
    二公分之傷害，復有新泰綜合醫院九十一年一月十四日出具之甲種診斷證明書一
    紙附卷可稽，自該診斷書所載告訴人受傷之情狀觀之，顯非如被告所言僅係單純
    揮手格擋所致。再查本案警訊筆錄記載事發時間係同年一月十三日，然依上開卷
    附之甲種診斷證明書所載，告訴人係於九十一年一月十二日前往就診，而告訴人
    至同年月二十一日始至警局提出告訴，其於警訊筆錄所述之時間不無錯誤，自應
    以診斷書所載之受傷就診時間為可採。綜上所述，本案告訴人所受傷害既係因與
    被告爭執引發肢體衝突所致，而衝突易造成人身之傷害為一般人所知之事，難認
    被告動手之際無傷害之意思，縱被告所辯告訴人離家置家中事務於不顧，未盡人
    妻人母之責屬實，要不足以構成被告傷害行為之阻卻違法事由，是被告前開所辯
    應係臨訟避重就輕之詞，尚難採信，本件事證明確，被告犯行堪予認定。
三、核被告乙○○所為，係犯刑法第二百七十七條第一項之普通傷害罪。爰審酌被告
    僅因細故與告訴人起口角爭執，竟毆打告訴人成傷，其犯罪之動機、目的、手段
    、所生損害、及犯罪後迄未能與告訴人以和平理性方式解決糾紛等一切情狀，量
    處如主文所示之刑，並諭知易科罰金之折算標準，以示懲儆。
據上論斷，應依刑事訴訟法第二百九十九條第一項前段，刑法第二百七十七條第一項
、第四十一條第一項，罰金罰鍰提高標準條例第一條前段、第二條判決如主文。
本案經檢察官伍逸康到庭執行職務。
中      華      民      國      九  十  一    年    七    月    十 八   日
                                      臺灣板橋地方法院刑事第四庭
                                          法    官    談      虎
右正本證明與原本無異。
如不服本判決，應於判決送達後十日內，向本院提出上訴狀。
                                          書 記 官    陳  君  偉
中      華      民      國      九  十  一    年    七    月    十 八   日
參考法條：
刑法第二百七十七條第一項
  傷害人之身體或健康者，處三年以下有期徒刑，拘役或一千元以下罰金。
